臺灣橋頭地方法院刑事判決　
110年度交簡上字第145號
上  訴  人  
即  被  告  盧文彬


上列上訴人即被告因過失傷害案件，不服本院橋頭簡易庭民國11
0 年10月20日110 年度交簡字第1513號第一審簡易判決（原偵查
案號：110年度偵字第9208號），提起上訴，經本院管轄之第二
審合議庭判決如下：
    主  文
上訴駁回。
盧文彬緩刑貳年。
    事  實
一、盧文彬於民國109 年6 月2 日16時12分許，駕駛車號000-00
    00號自用小客車，沿高雄市○○區○○路○○○○○道○○○○○○○路段00
    0 ○0 號前時，本應注意車前狀況及兩車並行之間隔，並隨
    時採取必要之安全措施，而依當時天候晴、日間自然光線、
    視距良好、柏油路面、路面乾燥、道路無缺陷、無障礙物，
    並無不能注意之情狀，竟疏未注意及此而貿然前行，不慎碰
    撞同向右前方在慢車道內由彭宇所騎乘之車號000-000 號普
    通重型機車，致彭宇人車倒地，因而受有左手肘、左膝挫傷
    之傷害。
二、案經彭宇訴由高雄市政府警察局仁武分局報告臺灣橋頭地方
    檢察署檢察官偵查後聲請簡易判決處刑。
    理  由
一、按被告以外之人於審判外之陳述，雖不符刑事訴訟法第 159
    條之1至第 159條之4之規定，而經當事人於審判程序同意作
    為證據，法院審酌該言詞陳述或書面陳述作成時之情況，認
    為適當者，亦得為證據，刑事訴訟法第 159條之5第1項定有
    明文。查檢察官、被告盧文彬同意本判決所引用之傳聞證據
    作為證據，本院審酌上開證據作成時之情狀，並無違法或不
    當等情形，且與本案相關之待證事實具有關聯性，認為以之
    作為本案之證據亦屬適當，爰依前揭規定，認均應有證據能
    力。
二、認定事實所憑證據及理由：
(一)上開犯罪事實，業據被告於警詢、本院審理時均坦承不諱，
    核與證人彭宇於警詢中證述情節大致相符，並有道路交通事
    故現場圖、道路交通事故調查報告表（一）、（二）-1、道
    路交通事故談話紀錄表2份、現場照片、行車紀錄器影像截
    圖畫面、監視器畫面照片、高雄榮民總醫院診斷證明書及本
    院勘驗筆錄等附卷可稽，是此部分之事實，洵堪認定。
(二)按汽車行駛時，駕駛人應注意車前狀況及兩車並行之間隔，
    並隨時採取必要之安全措施，不得在道路上蛇行，或以其他
    危險方式駕車，道路交通安全規則第94條第3 項定有明文，
    此為一般汽車駕駛人所應注意並確實遵守之事項。查被告考
    領有適當之駕駛執照，有道路交通事故調查報告表（二）-1
    在卷可查，對此自難諉為不知，其駕車上路，自應注意依上
    開規定行駛。復衡案發當時天候晴、日間自然光線、柏油路
    面乾燥、無缺陷、無障礙物及視距良好等節，亦有前揭道路
    交通事故調查報告表（一）附卷為憑，客觀上並無不能注意
    之情事，被告駕駛汽車行經上開路段疏未注意前方車輛行駛
    動態及未保持適當之間隔，肇致本案車禍事故之發生，則其
    駕駛行為顯有過失甚明；又告訴人因本件車禍而受有前揭傷
    勢，是以被告過失行為，與告訴人受傷結果間，具有相當因
    果關係至明。綜上所述，本案事證已臻明確，被告上開過失
    傷害犯行，足堪認定。
(三)綜上所述，足認被告之任意性自白與事實相符，得作為本案
    認定事實之依據。從而，本案事證明確，被告上開犯行，足
    以認定，應予依法論科。
三、論罪：
    核被告所為，係犯刑法第284條前段之過失傷害罪。又被告
    於肇事後留於現場，並主動向到場處理之員警坦承其為車禍
    肇事之人，此有高雄市政府警察局道路交通事故肇事人自首
    情形紀錄表可憑，被告符合自首要件，爰依刑法第62條前段
    之規定，減輕其刑。
四、駁回上訴之理由：
    原審經審理結果，認被告上開犯行，事證明確，因而適用刑
    法第284條前段等規定，並審酌被告於駕車過程中未能善盡
    駕駛之注意義務，導致告訴人受傷之結果，所為應予非難；
    另考量被告雖有意願試行調解，然因告訴人無意願而未能達
    成和解，致告訴人之損害尚未能填補；並考量被告之素行、
    過失情節、告訴人所受傷勢程度，暨被告自陳高中畢業之智
    識程度、小康之家庭經濟狀況等一切情狀，量處被告拘役25
    日，如易科罰金，以新臺幣(下同)1000元折算1日，核其認
    事用法均無違誤，量刑亦稱妥適。被告主張業與告訴人達成
    和解為由提起上訴，惟按關於刑之量定，係實體法上賦予法
    院得為自由裁量之事項，倘其未有逾越法律所規定之範圍，
    或濫用其權限，即不得任意指摘為違法。且在同一犯罪事實
    與情節，如別無其他加重或減輕之原因，下級審量定之刑，
    亦無過重或失輕之不當情形，則上級審法院對下級審法院之
    職權行使，原則上應予尊重。是法律賦予審判者自由裁量權
    ，雖此項裁量權之行使，並非得以任意或自由為之，但其內
    涵、表現，端賴法官於個案審判時，依個案事由加以審酌，
    倘無裁量濫用情事，要難謂其有不當之處。核原審量刑並未
    有低於或高於法定刑之不法情形，並已審酌被告之犯罪情節
    、手段、犯後態度、對告訴人所生危害、被告之智識程度、
    經濟狀況等各項量刑因素，予以綜合考量，並無裁量濫用情
    事，而難謂其量刑有違法或不當之情。是本件被告之上訴，
    並無理由，應予駁回。
五、緩刑之宣告：
    被告未曾因故意犯罪受有期徒刑以上刑之宣告，有臺灣高等
    法院被告前案紀錄表在卷可憑。其因一時過失，偶然觸法，
    然犯後已坦承犯行，並與告訴人達成和解，賠償告訴人損失
    ，告訴人亦表示同意給予被告緩刑之意，此有和解筆錄、本
    院公務電話紀錄及玉山銀行存款回條等可依，足認被告已有
    悔悟之心，且就其行為所生損害已有所修復，本院審酌上情
    ，信被告經此刑之宣告後，應知警惕而無再犯之虞，因認前
    開對其所宣告之刑，以暫不執行為當，爰依刑法第74條第1
    項第1款規定，宣告緩刑2年，以啟自新。
據上論斷，應依刑事訴訟法第455條之1第1項、第3項、第364條
、第368條，判決如主文。
本案經檢察官陳麗琇聲請簡易判決處刑，檢察官彭斐虹到庭執行
職務。
中　　華　　民　　國　　111 　年　　3 　　月　　29　　日
                  刑事第七庭   審判長法  官  周佑倫
                                     法  官  黄筠雅
                                     法  官  林新益
以上正本證明與原本無異。
不得上訴。
中　　華　　民　　國　　111 　年　　3 　　月　　29　　日
 　　　　　　　　　　　　　　　　　　書記官  黃獻立
所犯法條：
刑法第284條
因過失傷害人者，處一年以下有期徒刑、拘役或十萬元以下罰金
；致重傷者，處三年以下有期徒刑、拘役或三十萬元以下罰金。